【裁判字號】    92,簡上,227
【裁判日期】    920722
【裁判案由】    電子遊戲場業管理條例
【裁判全文】
臺灣高雄地方法院刑事判決                        九十二年度簡上字第二二七號
    上  訴  人  臺灣高雄地方法院檢察署檢察官
    被      告  甲○○
右上訴人因被告違反電子遊戲場業管理條例案件，不服本院高雄簡易庭中華民國九十
二年四月七日九十二年度簡字第一一九四號第一審判決（聲請簡易判決處刑案號：臺
灣高雄地方法院檢察署九十二年度偵字第四六四九號；移
度偵字第七○六三號、第八五四八號），提起上訴，本院判決如左：
    主  文
原判決撤銷。
甲○○連續違反未依電子遊戲場業管理條例規定辦理營利事業登記者，不得經營電子
遊戲場業之規定，處拘役伍拾日，如易科罰金，以佰元（即新台幣玖佰元）折算壹
日。
扣案如附表所示之電子遊戲機拾貳台（含ＩＣ板拾貳塊）、現金新台幣貳仟貳佰貳拾
元及代幣伍佰肆拾伍枚，均沒收。
    事  實
一、甲○○係附表編號一至二所示「寰宇超商」及「一八九超商」之負責人，明知其
    所經營之上開超商均未辦理電子遊戲場業之營利事業登記，竟基於違法經營電子
    遊戲場業之概括犯意，於附表所示之犯罪時間，先後在上開超商內擺設如附表所
    示之電子遊戲機，供不特定人把玩而經營電子遊戲場業。嗣為警分別於附表備註
    欄所示之時間查獲，並扣得如附表所示之電子遊戲機合計共十二台（含ＩＣ板共
    十二塊）、現金新台幣（下同）二千二百二十元及代幣五百四十五枚。
二、案經高雄縣政府警察局林園分局報告台灣高雄地方法院檢察署檢察官偵查而聲請
    簡易判決處刑及高雄縣政府警察局仁武分局報告台灣高雄地方法院檢察署檢察官
    移送本院併案審理。
    理  由
一、訊據被告甲○○對於右揭時、地之犯罪事實均供承不諱，而被告在附表編號一所
    示之時間、地點擺設電子遊戲機供人把玩之事實，亦據證人即店員陳敏芬、顧客
    殷康妮於警詢時證稱無訛，並有違反社會秩序維護法案件現場紀錄乙份及查獲現
    場之照片九幀在卷可稽，且有附表編號一所示之電子遊戲機七台（含ＩＣ板七塊
    ）及該機具內之現金二千二百二十元扣案可佐；被告在附表編號二所示之時間、
    地點擺設電子遊戲機供人把玩之事實，亦據證人即店員呂嘉梅、顧客毛順德於警
    詢中證述明確，並有營業場所現場檢查紀錄表乙份及查獲之現場照片八幀附卷足
    憑，且有附表編號二所示之電子遊戲機五台（含ＩＣ板五塊）及該機具內之代幣
    五百四十五枚扣案可按。綜此以觀，本件事證應屬明確，被告之犯行應堪認定。
二、核被告甲○○所為，係違反電子遊戲場業管理條例第十五條：「未依本條例（即
    電子遊戲場業管理條例）規定辦理營利事業登記者，不得經營電子遊戲場業」之
    規定，而應依同條例第二十二條論處。被告先後為附表編號一及編號二所示之犯
    行，時間緊接，觸犯構成要件相同之罪，顯係基於概括犯意為之，為連續犯，依
    刑法第五十六條規定，應論以一罪，並加重其刑。至被告所為如附表編號二所示
    之犯行，聲請意旨雖未論及，但與其所指附表編號一所示之犯行有連續犯之裁判
    上一罪關係，業如前述，應為聲請效力所及，本院自應併予審判，併此敘明。
三、原審認本案事證明確，予以論罪科刑，固非無見，惟檢察官移送本院併案審理部
    分（即九十二年度偵字第七○六三號、第八五四八號），與本案聲請簡易判決處
    刑部分有連續犯之裁判上一罪關係，業如前述，原審未及審究，容有未合。檢察
    官上訴意旨執此指摘原判決不當，為有理由，自應由本院予以撤銷改判。本院審
    酌被告因一時貪欲，未依法辦理電子遊戲機之營利事業登記即經營電子遊戲場業
    ，先後擺設之電子遊戲機數量合計復多達十二台，其規避行政管理，顯然已相當
    程度影響社會秩序，且於附表編號一所示之犯行遭警查獲後，仍不思悔改，竟再
    為附表編號二所示之犯行，品行自屬非佳，當應受有相當程度之刑事非難；惟另
    考量被告於犯後即能坦承犯行，態度尚屬良好等一切情狀，酌情量處如主文所示
    之刑，並諭知易科罰金之折算標準，以資懲儆。又扣案之電子遊戲機合計共十二
    台（含ＩＣ板十二塊）及機具內之代幣五百四十五枚，均為被告所有，且係供犯
    罪所用之物；而扣案之機具內現金二千二百二十元，則亦係被告所有，且係因前
    揭犯罪所得之物，此皆據被告供明在卷，爰分別依刑法第三十八條第一項第二款
    、第三款規定，均併予宣告沒收。
據上論結，應依刑事訴訟法第四百五十五條之一第三項、第三百六十九條第一項前段
、第三百六十四條、第二百九十九條第一項前段，電子遊戲場業管理條例第十五條、
第二十二條，刑法第十一條前段、第五十六條、第四十一條第一項、第三十八條第一
項第二款、第三款，罰金罰鍰提高標準條例第二條，判決如主文。
本案經檢察官黃元冠到庭執行職務。
中      華      民      國    九十二    年      七      月    二十二    日
                              臺灣高雄地方法院刑事第七庭
                                  審判長法  官  陳志銘
                                        法  官  曾吉雄
                                        法  官  陳信旗
右為正本，係照原本作成，證明與原本無異。
如不服本判決，得自收受送達之日起十日內，向本院提起上訴。
                                        書記官  張家榮
中      華      民      國    九十二    年      七      月    二十二    日
┌───────────────────────────────────┐
│附表                                        九十二年度簡上字第二二七號│
├───┬─────┬──────┬───────────┬──────┤
│編號  │犯罪時間  │犯罪地點    │扣案之電子遊戲機及現金│備註        │
│      │          │            │（新台幣）或代幣      │            │
├───┼─────┼──────┼───────────┼──────┤
│一    │九十二年一│高雄縣大寮鄉│「大舞台」、「超級金象│為警於九十二│
│      │月間某日起│忠義村鳳林路│王」、「超級金龍鳳」、│年二月十八日│
│      │至同年二月│四段一六七號│「新象王」、「金蘋果三│下午二時二十│
│      │十八日止  │「寰宇超商」│」各乙台、滿貫大亨二台│分許，在上址│
│      │          │內          │（以上每台各含ＩＣ板一│臨檢查獲    │
│      │          │            │塊）及現金二千二百二十│            │
│      │          │            │元                    │            │
├───┼─────┼──────┼───────────┼──────┤
│二    │九十二年三│高雄縣仁武鄉│「金龍鳳」、「大舞台」│為警於九十二│
│      │月八日起至│灣內村仁光路│各乙台、滿貫大亨三台（│年三月十三日│
│      │同年月十三│七六號「一八│以上每台各含ＩＣ板一塊│上午十一時三│
│      │日止      │九超商」內  │）及代幣五百四十五枚  │十分許，在上│
│      │          │            │                      │址臨檢查獲  │
├───┴─────┴──────┴───────────┴──────┤
│合計共扣得電子遊戲機十二台（含ＩＣ板十二塊）、現金二千二百二十元及代幣│                                      │
│五百四十五枚                                                          │
└───────────────────────────────────┘
附錄本判決論罪之法條：
電子遊戲場業管理條例
第十五條
    未依本條例規定辦理營利事業登記者，不得經營電子遊戲場業。
第二十二條
    違反第十五條規定者，處行為人一年以下有期徒刑、拘役或科或併科新台幣五十
    萬元以上二百五十萬元以下罰金。


司法院資訊處製作；財團法人民間司法改革基金會備份。
